臺灣臺中地方法院刑事判決
110年度易字第1653號
公  訴  人  臺灣臺中地方檢察署檢察官
被      告  鄧鈺霖



上列被告因竊盜案件，經檢察官提起公訴（110年度偵字第16892
號、第18465號、第19147號、第19148號、第19546號），本院判
決如下：
    主  文
鄧鈺霖犯如附表一所示之各罪，各處如附表一「罪刑」欄所示之
刑，沒收部分如附表一編號1、2、3、5、6「沒收」欄所示。
    犯罪事實
一、鄧鈺霖意圖為自己不法所有，基於竊盜之各別犯意，先後分
    別於附表一所示之時間、地點，竊取附表一「被害人」欄所
    示之人所有或管領使用如附表一「竊得之財物」欄所示之財
    物，其各次竊取時間、地點、被害人、竊得之財物、竊取方
    式等情節，均詳如附表一所示。
二、案經張祐榮、劉彥辰、族家利懋‧爻奇亞、葉芯菲、分別訴
    由臺中市政府警察局第二分局、第三分局報告臺灣臺中地方
    檢察署檢察官偵查起訴。
    理  由
一、證據能力方面：
    按被告以外之人於審判外之陳述，雖不符刑事訴訟法第159
    條之1至第159條之4之規定，而經當事人於審判程序同意作
    為證據，法院審酌該言詞陳述或書面陳述作成時之情況，認
    為適當者，亦得為證據。當事人、代理人或辯護人於法院調
    查證據時，知有第159條第1項不得為證據之情形，而未於言
    詞辯論終結前聲明異議者，視為有前項之同意，為刑事訴訟
    法第159條之5所明文。而其立法意旨在於傳聞證據未經當事
    人之反對詰問予以核實，乃予排斥。惟若當事人已放棄對原
    供述人之反對詰問權，於審判程序表明同意該等傳聞證據可
    作為證據，基於尊重當事人對傳聞證據之處分權，及證據資
    料愈豐富，愈有助於真實發見之理念，此時，法院自可承認
    該傳聞證據之證據能力。經查，本判決所引用下列各項以被
    告以外之人於審判外之陳述為證據方法之證據能力，檢察官
    、被告鄧鈺霖均未爭執證據能力（見本院卷第135頁），且
    迄至本院言詞辯論終結前均未聲明異議。本院審酌該等資料
    之製作、取得，尚無違法不當之情形，且均為證明犯罪事實
    存否所必要，認為以之作為證據應屬適當，揆諸上開規定，
    自均具證據能力。
二、認定犯罪事實所憑之證據及理由：
    訊據被告就犯罪事實一即附表一各次竊盜犯行，均坦承不諱
    （見本院卷第135、140頁），經查：
　㈠復有如附表一「證據」欄所示之證據在卷可憑。是被告之自
    白與事實相符，堪以採信。
　㈡附表一編號1、3部分：被告於本院審理時已坦承就附表一編
    號1部分，有竊得被害人張宸瑜錢包內之現金新臺幣（下同
    ）3,200元；就附表一編號3部分，有竊得告訴人劉彥辰皮夾
    內之現金4,000元（見本院卷第135頁），故此部分均堪認定
    ，起訴書犯罪事實欄原未記載現金或僅記載3000餘元，應予
    補充。
　㈢附表一編號6部分：按告訴人之告訴，係以使被告受刑事訴追
    為目的，是其陳述是否與事實相符，仍應調查其他證據以資
    審認（最高法院52年度台上字第1300號判決參照）。告訴人
    葉芯菲於警詢時雖指稱其遭竊之包包內有現金5萬元等語（
    見110偵19148卷第110頁），惟被告於警詢、偵查、本院審
    理時均否認所竊得之包包內有現金等語（見110偵19148卷第
    107頁、110偵16892卷第177頁、本院卷第135頁）。而告訴
    人葉芯菲遭竊之包包內有現金5萬元之情，除告訴人葉芯菲
    之指述外，並無其他證據足資佐證，依罪疑唯有利於被告原
    則，尚難認被告有竊得告訴人葉芯菲所有之現金5萬元，且
    起訴書亦無起訴被告有竊得告訴人葉芯菲所有之現金5萬元
    ，附此敘明。
　㈣綜上，本案事證明確，被告上開犯行均洵堪認定，皆應予依
    法論科。
三、論罪科刑：
  ㈠核被告就犯罪事實一即附表一所為，均係犯刑法第320條第1
    項之竊盜罪。
  ㈡被告所犯上開6次竊盜罪間，犯意各別，行為互殊，應予分
    論併罰。
  ㈢按刑法第47條第1項有關累犯加重本刑部分，不生違反憲法一
    行為不二罰原則之問題。惟其不分情節，基於累犯者有其特
    別惡性及對刑罰反應力薄弱等立法理由，一律加重最低本刑
    ，於不符合刑法第59條所定要件之情形下，致生行為人所受
    之刑罰超過其所應負擔罪責之個案，其人身自由因此遭受過
    苛之侵害部分，對人民受憲法第8條保障之人身自由所為限
    制，不符憲法罪刑相當原則，牴觸憲法第23條比例原則。於
    此範圍內，有關機關應自本解釋公布之日起2年內，依本解
    釋意旨修正之。於修正前，為避免發生上述罪刑不相當之情
    形，法院就該個案應依本解釋意旨，裁量是否加重最低本刑
    ，司法院釋字第775號解釋文參照。是法官應於個案量刑裁
    量時具體審認被告有無特別惡性及對刑罰反應力薄弱之情。
    查被告前因竊盜案件，經臺灣臺北地方法院（下稱臺北地院
    ）以103年度簡字第3575號判決判處有期徒刑3月確定（第1
    罪）；復因竊盜案件，經臺灣士林地方法院（下稱士林地院
    ）以104年度審簡字第122號判決判處有期徒刑3月（共3罪）
    確定（第2至4罪）；又因竊盜、詐欺案件，經臺灣桃園地方
    法院以104年度審簡字第76號判決判處有期徒刑3月（共2罪
    ）、2月（共4罪）確定（第5至10罪）；再因竊盜、偽造文
    書案件，經臺北地院以104年度訴字第133號判決判處有期徒
    刑6月、4月、3月（共2罪）確定（第11至14罪）；並因竊盜
    、詐欺案件，經士林地院以104年度審簡字第1081號判決判
    處有期徒刑2月、3月（共3罪）確定（第15至18罪）；且因
    偽造文書、竊盜、詐欺案件，經臺北地院以104年度審訴字
    第537號判決判處有期徒刑3月（共7罪）、2月（共3罪）確
    定（第19至28罪），嗣經臺北地院以105年度聲字第144號裁
    定就上開第1至28罪定應執行有期徒刑3年10月，再經臺灣高
    等法院105年度抗字第272號裁定抗告駁回確定，並於108年3
    月26日執行完畢之情，有臺灣高等法院被告前案紀錄表在卷
    可稽，被告受有期徒刑執行完畢，5年以內故意再犯本案有
    期徒刑以上之各罪，應依刑法第47條第1項規定，論以累犯
    ；復參酌被告前案犯行為竊盜罪，復為本案竊盜犯行，而屬
    危害社會治安相同類型犯罪，足徵其有立法意旨所指之特別
    惡性及對刑罰反應力薄弱明確；並審酌其所犯本案之罪，依
    其犯罪情節，並無應量處最低法定刑，否則有違罪刑相當原
    則，暨有因無法適用刑法第59條酌量減輕其刑之規定，致其
    人身自由遭受過苛侵害之情形，是就被告所犯之罪，爰依刑
    法第47條第1項規定及司法院釋字第775號解釋文，各加重其
    刑。
  ㈣爰審酌被告正值壯年，前已有多次竊盜之前案紀錄（不含上
    開累犯部分），有臺灣高等法院被告前案紀錄表在卷可憑，
    仍不思以正當途徑獲取財物，竟為本案竊盜犯行，實屬可責
    ，應予以相當之非難，並衡酌被告犯罪之動機、目的、手段
    、犯罪後坦承犯行之犯後態度，惟未與各告訴人、被害人和
    解或調解成立，又衡酌各告訴人、被害人所受之損害，及其
    中被告所竊得之部分物品已返還或扣案並發還該等被害人、
    告訴人等情（詳如後述），並兼衡被告之教育智識程度、生
    活狀況（見本院卷第141頁）等一切情狀，就被告所犯各罪
    分別量處如附表一「罪刑」欄所示之刑及各諭知易科罰金之
    折算標準。
  ㈤按數罪併罰之案件，於審判中，現雖有科刑辯論之機制，惟
    尚未判決被告有罪，亦未宣告其刑度前，關於定應執行刑之
    事項，欲要求檢察官、被告或其辯護人為充分辯論，盡攻防
    之能事，事實上有其困難。關於數罪併罰之案件，如能俟被
    告所犯數罪全部確定後，於執行時，始由該案犯罪事實最後
    判決之法院所對應之檢察署檢察官，聲請該法院裁定之，無
    庸於每一個案判決時定其應執行刑，則依此所為之定刑，不
    但能保障被告(受刑人)之聽審權,符合正當法律程序，更可
    提升刑罰之可預測性，減少不必要之重複裁判，避免違反一
    事不再理原則情事之發生（最高法院1l0年度台抗大字第489
    號裁定見解可資參照）。準此，本案就被告所犯各罪，爰不
    合併定其應執行之刑，附此敘明。
四、沒收部分：
  ㈠被告就附表一編號1之犯罪所得其中後背包1個（不含其內之
    錢包及錢包內之現金、證件），嗣已放回被害人張宸瑜之車
    牌號碼000-0000號機車腳踏墊上；另就附表一編號4之犯罪
    所得車牌號碼000-0000號普通重型機車1臺（含鑰匙）、附
    表一編號5之犯罪所得其中行李箱1個（含其內物品）、附表
    一編號6之犯罪所得其中OPPO手機1支，均業經扣案並發還該
    等附表編號「被害人」欄所示之人，均如前述，足認前揭物
    品均已實際合法發還被害人，爰不予宣告沒收、追徵。
  ㈡被告就附表一編號1之犯罪所得其中錢包1個（含其內現金3,2
    00元、國民身分證、全民健保卡、中國信託銀行金融卡、華
    南銀行提款卡、大眾銀行提款卡各1張）；就附表一編號2、
    3之犯罪所得即各如該等附表編號「竊得之財物」欄所示；
    就附表一編號5之犯罪所得其中塑膠手提袋1個；就附表一編
    號6之犯罪所得其中包包1個（不含其內之OPPO手機1支）、
    小朋友後背包1個，均未扣案，且未實際合法發還如該等附
    表編號「被害人」欄所示之被害人，亦如前述，查：
  ⒈其中附表一編號1、2、3所示國民身分證、全民健保卡、機車
    駕駛執照，各該告訴人、被害人固稱已掛失補發等語，有本
    院電話紀錄表在卷可參（見本院卷第91、93、97頁）。然該
    等證件倘在無與政府機關連線驗證機制之場合（諸如以之在
    超商領取包裹），仍能使用，故仍可能遭在黑市販售牟利，
    於黑市具有交易價值，先予敘明。是附表一編號1所示之錢
    包1個、現金3,200元、國民身分證1張、全民健保卡1張；附
    表一編號2所示之背包1個、現金1,100元、國民身分證1張、
    全民健保卡1張；附表一編號3所示之皮夾1個、現金4千元、
    國民身分證1張、全民健保卡1張、機車駕駛執照1張；附表
    一編號5所示之塑膠手提袋1個；附表一編號6所示之包包1個
    、小朋友後背包1個，本院酌以如宣告沒收，並查無刑法第3
    8條之2第2項過苛調節條款之適用，是應依刑法第38條之1第
    1項前段、第3項規定，於被告所犯各該罪項下，宣告沒收之
    ，於全部或一部不能沒收或不宜執行沒收時，追徵其價額。
  ⒉至如附表一編號1所示之中國信託銀行金融卡、華南銀行提款
    卡、大眾銀行提款卡各1張；附表一編號2所示之臺中港區通
    行證1張；附表一編號3所示之中興大學學生證、陽信銀行提
    款卡各1張，雖亦屬被告竊盜所得之物，然實務上較難以換
    價，且無證據證明上開物品業經被告變賣得款，亦難換算為
    實際金錢數額，又各該告訴人、被害人事後已透過掛失程序
    使之失其效用，阻止被告繼續使用取得不法財產利益，亦有
    本院電話紀錄表在卷憑（見本院卷第91、93、97頁），堪認
    該等物品已欠缺刑法上之重要性，依刑法第38條之2第3項，
    均不予宣告沒收或追徵其價額。
  ㈢以上宣告多數沒收部分，依刑法第40條之2第1項規定，併執
    行之。
據上論斷，應依刑事訴訟法第299條第1項前段，刑法第320條第1
項、第47條第1項、第41條第1項前段、第38條之1第1項前段、第
3項、第40條之2第1項，刑法施行法第1條之1第1項，判決如主文
。
本案經檢察官林宏昌提起公訴，檢察官張凱傑到庭執行職務。
中　　華　　民　　國　　110 　年　　11　　月　　11　　日
                  刑事第五庭    法  官  黃佳琪
以上正本證明與原本無異。
如不服本判決，應於送達判決後20日內向本院提出上訴書狀，並
應敘述具體理由；其未敘述上訴理由者，應於上訴期間屆滿後20
日內向本院補提理由書（均須按他造當事人之人數附繕本）「切
勿逕送上級法院」。
告訴人或被害人對於判決如有不服具備理由請求檢察官上訴者，
其上訴期間之計算係以檢察官收受判決正本之日期為準。
                                書記官  顏偉林
中　　華　　民　　國　　110 　年　　11　　月　　11　　日

附表一：（日期：民國；金額：新臺幣）
編號 (起訴書犯罪事實對照欄） 竊盜時間 、地點  竊得之財物  被害人 犯罪事實  證據 罪刑  沒收 1 （即起訴書犯罪事實一、㈣） 110年4月7日上午6時49分許、臺中市北區臺灣體育大學棒球場外停車場 後背包1個〈 內有錢包1個（含其內現金 3,200元、國民身分證、全民健保卡、中國信託銀行金融卡、華南銀行提款卡、大眾銀行提款卡各1張）〉 張宸瑜 鄧鈺霖於左列時間、地點，意圖為自己不法之所有，基於竊盜之犯意，徒手竊取張宸瑜所有放置在車牌號碼000-0000號機車未上鎖置物箱內之後背包1個（內含左列物品），得手後將其內之錢包（含其內左列現金、證件）取出，再於同日上午6時59分許，將後背包1個放回前揭機車腳踏墊上。   ⑴ 被告於警詢、偵查中之自白 （見110偵19546卷第101至105頁、110偵16892卷第173至181頁）、 ⑵　 證人即被害人張宸瑜於警詢之陳述（見110偵19546卷第107至111頁） 、 ⑶ 職務報告、監視錄影畫面翻拍照片、本院電話紀錄表（見110偵19546卷第99、119至124頁、本院卷第89、97頁）　 鄧鈺霖犯竊盜罪，累犯，處有期徒刑肆月，如易科罰金，以新臺幣壹仟元折算壹日。 未扣案之犯罪所得 錢包壹個 、現金新臺幣參仟貳佰元、國民身分證壹張、全民健保卡壹張，均沒收，於全部或一部不能沒收或不宜執行沒收時，追徵其價額。 2 （即起訴書犯罪事實一、㈤） 110年4月7日下午2時20分許、臺中市○區○○路0段000號「臺中科技大學」內施工處 背包1個（含其內現金 1,100元、國民身分證、全民健保卡、臺中港區通行證各1張）。 張祐榮（提出告訴） 鄧鈺霖於左列時間、地點，意圖為自己不法之所有，基於竊盜之犯意，見停放在該處之小貨車車門未上鎖，即徒手開啟車門，竊取張祐榮所有放置在該車內之背包1個（內含左列現金及證件）。 ⑴ 被告於警詢、偵查中之自白 （見110偵19546卷第101至105頁、110偵16892卷第173至181頁）、 ⑵　 證人即告訴人張祐榮於警詢之陳述（見110偵19546卷第113至117頁） 、 ⑶ 職務報告、監視錄影畫面翻拍照片、本院電話紀錄表（見110偵19546卷第99、125、126頁、本院卷第91頁） 鄧鈺霖犯竊盜罪，累犯，處有期徒刑肆月，如易科罰金，以新臺幣壹仟元折算壹日。 未扣案之犯罪所得 背包壹個、現金新臺幣壹仟壹佰元、國民身分證壹張、全民健保卡壹張，均沒收，於全部或一部不能沒收或不宜執行沒收時，追徵其價額。 3 （即起訴書犯罪事實一、㈥） 110年4月14日下午3時12分至4時19分間某時許（起訴書原載下午2時20分許，應予更正） 、臺中市○區○○街00號「長春運動中心」內  皮夾1個(內含現金4千元及國民身分證 、全民健保卡 、機車駕駛執照、中興大學學生證 、陽信銀行提款卡各1張) 劉彥辰（提出告訴） 鄧鈺霖於左列時間、地點，意圖為自己不法之所有，基於竊盜之犯意，徒手竊取劉彥辰所有、放置在健身房座位上背包內之皮夾1個(內含左列現金及證件)，得手後旋即離開現場而逃逸。 ⑴ 被告於偵查中之自白（見110偵16892卷第173至181頁）、 ⑵　 證人即告訴人劉彥辰於警詢之陳述（見110偵18465卷第125至128頁） 、 ⑶ 職務報告、監視錄影畫面翻拍照片、本院電話紀錄表（見110偵18465卷第101、129至135頁、本院卷第93頁） 鄧鈺霖犯竊盜罪，累犯，處有期徒刑肆月，如易科罰金，以新臺幣壹仟元折算壹日。 未扣案之犯罪所得 皮夾壹個、現金新臺幣肆仟元、國民身分證壹張、全民健保卡壹張、機車駕駛執照壹張，均沒收，於全部或一部不能沒收或不宜執行沒收時，追徵其價額。 4 （即起訴書犯罪事實一、㈠） 110年4月18日晚間7時餘許 、臺中市○區○○路000號人行道（起訴書原載臺灣體育大學田徑場外停車場，應予更正）  車牌號碼000-0000號普通重型機車1臺（含鑰匙） 顏郁軒 鄧鈺霖於左列時間、地點，意圖為自己不法之所有，基於竊盜之犯意，見顏郁軒所有左列機車之車鑰匙未拔，即開啟該機車電門開關並發動後駛離，竊取左列機車1臺，得手後，供己代步使用。嗣於同日晚間10時許，將左列機車棄置在臺中市○○區○○○巷00○0號對面停車場附近。之後顏郁軒發現左列機車遭竊，報警處理，經警調閱監視錄影畫面，發現為鄧鈺霖所為，乃通知其到案說明，並於110年4月19日凌晨3時35分許，帶同鄧鈺霖在其前揭棄置地點尋獲左列機車（含鑰匙）【已發還顏郁軒】。 ⑴ 被告於警詢、偵查中之自白 （見110偵16892卷第97至100、173至181頁）、 ⑵　 證人即被害人顏郁軒於警詢之陳述（見110偵16892卷第101、102頁） 、 ⑶ 職務報告，臺中市政府警察局第二分局育才派出所受（處）理案件證明單、路口監視錄影畫面翻拍照片，尋獲左列機車照片、臺中市政府警察局第二分局扣押筆錄、扣押物品目錄表、車輛詳細資料報表（見110偵16892卷第95-1、103至109、115至121頁）、 ⑷ 贓物認領保管單（見110偵16892卷第113頁）　　 鄧鈺霖犯竊盜罪，累犯，處有期徒刑肆月，如易科罰金，以新臺幣壹仟元折算壹日。  5 （即起訴書犯罪事實一、㈡） 110年4月18日晚間9時57分許、臺中市○區○○路000號前人行道機車停車格 行李箱1個（ 含其內物品）及塑膠手提袋1個 族家利懋‧爻奇亞 （提出告訴） 鄧鈺霖於左列時間，騎前揭所竊得之車牌號碼000-0000號普通重型機車，前往左列地點後，意圖為自己不法之所有，基於竊盜之犯意，徒手竊取族家利懋‧爻奇亞所有、放置在停放於該處之車牌號碼000-000號普通重型機車腳踏墊上之行李箱1個（含其內物品）及塑膠手提袋1個，得手後，將前揭行李箱1個（含其內物品）丟棄在臺中公園附近。之後族家利懋‧爻奇亞發現左列物品遭竊，報警處理，經警調閱監視錄影畫面，發現為鄧鈺霖所為，乃通知其到案說明，並帶同鄧鈺霖於110年4月19日凌晨5時30分許，在其前揭棄置地點尋獲前揭行李箱1個（含其內物品）【已發還族家利懋‧爻奇亞】。 ⑴ 被告於警詢、偵查中之自白（見110偵19147卷第101至107頁、110偵16892卷第173至181頁）、 ⑵　 證人即告訴人族家利懋‧爻奇亞於警詢之陳述（見110偵19147卷第109至111頁） 、 ⑶ 職務報告、監視錄影畫面翻拍照片、臺中市政府警察局第二分局扣押筆錄、扣押物品目錄表、扣案物品照片、臺中市政府警察局第二分局臺中公園派出所公務電話紀錄表（見110偵19147卷第99、113至119、123至129頁、本院卷第104頁）、 ⑷ 贓物認領保管單（見110偵19147卷第121頁） 鄧鈺霖犯竊盜罪，累犯，處有期徒刑肆月，如易科罰金，以新臺幣壹仟元折算壹日。 未扣案之犯罪所得 塑膠手提袋壹個沒收，於全部或一部不能沒收或不宜執行沒收時，追徵其價額。 6 （即起訴書犯罪事實一、㈢） 110年4月18日晚間9時27分許、臺中市北區平等街與公園路交岔口、 包包1個（內含OPPO手機1支）、小朋友後背包1個 葉芯菲（提出告訴） 鄧鈺霖於左列時間，騎前揭所竊得之車牌號碼000-0000號普通重型機車，前往左列地點後，意圖為自己不法之所有，基於竊盜之犯意，徒手竊取葉芯菲所有、放置在停放於該處車牌號碼000-0000號自用小客車內之包包1個（內含OPPO手機1支）、小朋友後背包1個，得手後，旋即離開。之後葉芯菲發現左列物品遭竊，報警處理，經警調閱監視錄影畫面，發現為鄧鈺霖所為，乃通知其到案說明，經警命鄧鈺霖於110年4月19日上午8時42分許，交付左列OPPO手機1支後予以扣押（已發還葉芯菲）。 ⑴ 被告於警詢、偵查中之自白 （見110偵19148卷第101至107頁、110偵16892卷第173至181頁）、⑵　 證人即告訴人葉芯菲於警詢之陳述（見110偵19148卷第109至111頁） 、 ⑶ 職務報告、監視錄影畫面翻拍照片、臺中市政府警察局第二分局扣押筆錄、扣押物品目錄表、本院電話紀錄表（見110偵19148卷第99、113至117、121至123頁、本院卷第87頁） 、 ⑷ 贓物認領保管單（見110偵19148卷第119頁）　 鄧鈺霖犯竊盜罪，累犯，處有期徒刑肆月，如易科罰金，以新臺幣壹仟元折算壹日。 未扣案之犯罪所得 包包壹個、小朋友後背包壹個，均沒收，於全部或一部不能沒收或不宜執行沒收時，追徵其價額。 
附表二：卷名簡稱對照
原卷名 簡稱 臺灣臺中地方檢察署（下稱臺中地檢署）110年度偵字第16892號卷 110偵16892卷 臺中地檢署110年度偵字第18465號卷 110偵18465卷 臺中地檢署110年度偵字第19147號卷 110偵19147卷 臺中地檢署110年度偵字第19148號卷 110偵19148卷 臺中地檢署110年度偵字第19546號卷 110偵19546卷 

附錄論罪科刑法條：
中華民國刑法第320條
意圖為自己或第三人不法之所有，而竊取他人之動產者，為竊盜
罪，處5年以下有期徒刑、拘役或50萬元以下罰金。
意圖為自己或第三人不法之利益，而竊佔他人之不動產者，依前
項之規定處斷。
前2項之未遂犯罰之。